臺灣高雄地方法院刑事判決　　　　　　100年度侵訴字第161號
公　訴　人　臺灣高雄地方法院檢察署檢察官
被　　　告　韓詠信
上列被告因妨害性自主罪案件，經檢察官聲請簡易判決處刑（
100年度偵字第22834號），本院改依通常程序判決如下：
    主  文
韓詠信犯對於十四歲以上未滿十六歲之女子為性交罪，處有期徒
刑拾月。緩刑肆年，並應自本案判決確定日之次月1日起至104年
3月1日止，每月1日給付被害人0000-0000新台幣伍仟元。緩刑期
間付保護管束。
    事  實
一、韓詠信與代號0000-0000女子（年籍資料詳卷密封，以下簡
    稱A女）於民國97年間認識進而交往成為男女朋友，詎韓詠
    信明知A女係14歲以上未滿16歲之人，竟仍基於對於14歲以
    上未滿16歲之女子為性交之犯意，於99年3月20日下午3時許
    ，在高雄市○○區○○路00號即韓詠信住處，與A女合意，
    以其性器進入A女性器為性交行為1次，A女因而懷孕，並於
    99年12月28日生產。經警據報後循線查悉上情。
二、案經A女之母親（代號：0000-0000A）訴由高雄市政府警察
    局仁武分局移送臺灣高雄地方法院檢察署檢察官偵查起訴。
    理  由
一、按被告以外之人於審判外之陳述，雖不符刑事訴訟法第159
    條之1至之4等4條之規定，而經當事人於審判程序同意作為
    證據，法院審酌該言詞陳述或書面陳述作成時之情況，認為
    適當者，亦得為證據；又當事人、代理人或辯護人於法院調
    查證據時，知有刑事訴訟法第159條第1項不得為證據之情形
    ，而未於言詞辯論終結前聲明異議者，視為有前項之同意，
    同法第159條之5定有明文。本案下列所引用之供述及非供述
    證據，業經本院依法踐行調查證據程序，公訴人、被告均不
    爭執各該證據之證據能力，且迄本院言詞辯論終結前未就上
    開證據之證據能力聲明異議，又查無依法應排除其證據能力
    之情形，是後述所引用證據之證據能力均無疑義，依法自有
    證據能力，均得作為本案證據，先予敘明。
二、上開犯罪事實，業據被告於本院審理中坦承不諱（見本院侵
    訴卷第24頁正、背面），核與證人即被害人A女於警詢、偵
    查中（見偵卷第7頁至第9頁、第24頁至第25頁）、告訴人即
    被害人之母親0000-0000A於警詢（見偵卷第10頁至第11頁、
    第25頁）之證述相符，並有被告韓詠信之住所外觀及房間照
    片6張（見偵卷第12頁、第13頁）、被害人A女所繪之被告韓
    詠信房間內部陳述圖1張（見偵卷第14頁）、被害人A女真實
    姓名代號對照表1份（見偵卷第18頁真實姓名代號對照表封
    套內）、楠梓聯合婦產科診所99年11月15日診斷證明書正本
    1紙（見偵卷第18頁真實姓名代號對照表封套內）可稽，足
    認被告自白與事實相符，被告犯行，洵堪認定，應依法論科
    。
三、核被告韓詠信所為，係犯刑法第227條第3項之對於14歲以上
    未滿16歲之女子為性交罪。刑法第227條第3項之罪，係以被
    害人年齡14歲以上未滿16歲為其處罰之特殊要件，無庸再依
    兒童及少年福利法加重處罰，併此說明。爰審酌被告明知A
    女係14歲以上未滿16歲之身心尚未成熟之少女，對於男女之
    事尚屬懵懂階段，竟與之發生性交行為1次，誠屬不該，惟
    被告與A女自97年間即交往為男女朋友，而被告係79年10月
    30日生，其為上開犯行之時，尚未滿20歲，年紀尚輕，因思
    慮不週，致罹刑典，且被告犯後坦承犯行，A女亦於本院審
    理時並明確表示願原諒被告，及其犯罪之動機、目的、智識
    程度、生活狀況等一切情狀，量處如主文所示之刑。又被告
    前未曾因故意犯罪受有期徒刑以上刑之宣告，有臺灣高等法
    院被告前案紀錄表1份，在卷可稽，其因一時失慮，偶罹刑
    典，犯後已坦承犯行，堪認被告此次犯行，經此偵、審程序
    及上開刑之宣告後，應知所警惕而信無再犯之虞，本院認上
    開對其所宣告之刑，以暫不執行其刑為當，爰依刑法第74條
    第1項第1款之規定，宣告緩刑2年，以啟自新。並審酌被告
    上開犯罪之情形、經濟情況等情形，依刑法第74條第2項第3
    款之規定，命被告應於自本案判決確定日之次月1日起至104
    年3月1日止，每月1日給付被害人A女新台幣5000元，為緩刑
    之負擔。併依刑法第93條第1項第1款之規定，諭知於緩刑期
    間付保護管束。而被告如未履行此緩刑負擔，且情節重大足
    認原宣告之緩刑難收其預期效果，而有執行刑罰之必要者，
    依刑法75條之1第1項第4款之規定，得撤銷其宣告。
據上論結，應依刑事訴訟法第369條第1項前段、第364條、第299
條第1項前段，刑法第227條第3項、第74條第1項第1款、第2項第
3款，第93條第1款規定，判決如主文。
本案經檢察官李茂增到庭執行職務。
中    華    民    國   100    年    12    月    22    日
                  刑事第二庭    審判長法  官  李政庭
                                      法  官  陳航代
                                      法  官  施盈志
以上正本證明與原本無異。
如不服本判決應於收受送達後10日內向本院提出上訴書狀，並應
敘述具體理由；如未敘述上訴理由者，應於上訴期間屆滿後20日
內向本院補提理由書（均須按他造當事人之人數附繕本）「切勿
逕送上級法院」。
中    華    民    國   100    年    12    月    22    日
                                      書記官  吳和卿
附錄本判決論罪之法條：
刑法第227條第3項
對於十四歲以上未滿十六歲之男女為性交者，處 7 年以下有期
徒刑。